臺灣高雄地方法院刑事判決　　　　　　　94年度交訴字第41號
公　訴　人　臺灣高雄地方法院檢察署檢察官
被　　　告　乙○○　男　23歲.
上列被告因業務過失致死案件，經檢察官提起公訴（94年度偵字
第2691號），本院改依簡式審判程序審理，判決如下：
    主  文
乙○○從事業務之人，因業務上過失致人於死，處有期徒刑陸月
，如易科罰金，以參佰元折算壹日。
    事  實
一、乙○○係設於彰化縣埔鹽鄉○○村○○路2 號之「億福企業
    社」所僱請之大貨車司機，乃從事駕駛業務之人，於民國94
    年1 月19　日下午4 時5 分許，駕駛車牌號碼S7-238號自用
    大貨車附載許創裕，沿高雄縣大寮鄉○○路，由西向東方向
    行駛，行至該路130 之8 號前之無號誌交岔路口時，本應注
    意車前狀況，隨時採取必要之安全措施，並應減速慢行，作
    隨時停車之準備，且於未劃分幹、支線或同為幹線道或支線
    道，且雙方同為直行車者，左方車應暫停讓右方車先行，而
    依當時情形又無不能注意之情事，竟疏於注意及此，貿然以
    時速30、40公里之速度行駛至該交岔路口前。此時適有由劉
    信芳亦駕駛車牌號碼ZP-2340 號自用小客車搭載其妻蔡昭省
    ，沿高雄縣翁園路由北往南方向行駛至該無號誌之交岔路口
    ，亦未注意車前狀況及減速慢行並作隨時停車之準備，而貿
    然通過該路口，乙○○見劉信芳自其右側路口駛出後，雖曾
    緊急煞車，惟仍因於到達該路口前未先減速慢行，作隨時停
    車之準備，而未及於路口前暫停讓右方之劉信芳人車先行而
    駛入該路口中央，劉信芳見狀已未及反應，其所駕駛上開自
    用小客車乃於該交岔路口以車頭撞及乙○○所駕駛上開大貨
    車右側車身，使雙方車輛均因此猛烈撞擊而衝出路面，致劉
    信芳因胸部等處受有多處外傷，經送醫仍因出血性休克於到
    達醫院前死亡，而蔡昭省受傷後則因經送醫急救，始倖免於
    難（蔡昭省受傷部分未據告訴）。嗣乙○○於有偵查犯罪職
    權之公務員發覺其罪嫌疑前，向前來處理之警員自首坦承犯
    行進而接受裁判。
二、案經高雄縣政府警察局林園分局報告臺灣高雄地方法院檢察
    署檢察官相驗後偵查起訴，本院改依通常程序審理。
    理  由
一、本件被告乙○○所犯為死刑、無期徒刑或最輕本刑為3 年以
    上有期徒刑以外之罪，其於準備程序中就被訴事實為有罪之
    陳述，經法官告知簡式審判程序之旨，並聽取公訴人之意見
    後，依刑事訴訟法第273 條之1 第1 項規定，裁定由受命
    法官獨任進行簡式審判程序，合先敘明。
二、訊據被告乙○○對於右揭時、地發生車禍，並致使被害人劉
    信芳死亡之事實供承不諱，並有道路交通事故現場圖、道路
    交通事故調查報告表（一）、（二）各一紙、現場及車損照
    片12張在卷可資佐証。而被害人劉信芳係因本件車禍致胸部
    等多處外傷致出血性休克死亡乙節，亦經臺灣高雄地方法院
    檢察署檢察官督同法醫師相驗明確，並製有相驗屍體證明書
    、驗斷書、及勘驗筆錄等在卷可憑。
三、按汽車行駛時，駕駛人應注意車前狀況，並隨時採取必要之
    安全措施；而汽車行經無號誌之交岔路口時，應減速慢行，
    作隨時停車之準備；又車輛行至無號誌而無交通警察指揮之
    交岔路口，於未劃分幹、支線道而同為直行車者，左方車應
    暫停讓右方車先行，道路交通安全規則第93條第1 項第2 款
    、第94條第3 項、第102 條第1 項第2 款分別訂有明文。被
    告駕駛車輛自應注意車前狀況，並於行至該無號誌之交岔路
    口前減速慢行，作隨時停車之準備，且於被害人自其右方駛
    至該交岔路口時，更應暫停讓右方之被害人先行，且依當時
    情形，又無不能注意之情形，乃竟疏於注意，致肇事使被害
    人受創死亡，其有過失，甚為明顯。而被害人因本件車禍死
    亡，與被告之過失行為間並有相當因果關係，罪證明確，被
    告犯行已堪認定。
四、查被告乙○○現職係貨車司機，為從事駕駛業務之人，其於
    肇事當日係為送貨而駕駛車輛行至上開肇事地點等情，業經
    被告於警詢及本院審理時供承不諱，則被告於上開時、地駕
    駛前揭大貨車之行為，自屬其業務上之行為，其因業務上之
    過失而致被害人劉信芳死亡結果之發生，核其所為，係犯刑
    法第276 條第2 款之業務過失致死罪。被告於肇事後除停留
    於現場等候員警前來處理外，並於有偵查犯罪職權之員警知
    悉肇事者之姓名前，即向前來處理之警員坦承即為肇事者，
    並自白犯行進而接受裁判，應依刑法第62條前段之規定，減
    輕其刑。爰審酌被告身為從事駕駛業務之人，於駕駛車輛時
    更應提高注意，遵守道交通安全規則，以防交通事故之發生
    ，竟未履行其注意義務，於該交岔路口未注意車前狀況、減
    速慢行並禮讓右方車先行，因而於該路口發生此重大事故，
    更致致被害人傷重不治死亡，其過失犯行所造成之損害重大
    ，惟被告於犯後坦認犯行，並向前來處理本件事故之員警自
    首而接受裁判，其犯後態度良好，及被害人駕車行至上開交
    岔路口時，亦未減速慢行作隨時停車之準備，對本件事故之
    發生，亦非無原因等一切情狀，量處如主文所示之刑，並諭
    知易科罰金之折算標準，以示懲儆。
據上論斷，應依刑事訴訟法第299 條第1 項前段、第273 之1 第
1 項、刑法第276 第2 項、第41條第1 項前段、第62條前段，罰
金罰鍰提高標準條例第1 條前段、第2 條，判決如主文。
本案經檢察官甲○○到庭執行職務。
中　　華　　民　　國　　94　　年　　4 　　月　　21　　日
                     臺灣高雄地方法院交通法庭
                             法官   王啟明
以上正本證明與原本無異。
如不服本判決，應於收受送達後10日內向本院提出上訴書狀。
　　　　　　　　　　　　　　 書記官 陳心儀
中　　華　　民　　國　　94　　年　　4 　　月　　21　　日
附錄所犯法條:
中華民國刑法第276條
因過失致人於死者，處2 年以下有期徒刑、拘役或2 千元以下罰
金。
從事業務之人，因業務上之過失犯前項之罪者，處5 年以下有期
徒刑或拘役，得併科3 千元以下罰金。
